# **ERIC LE DONGE**

DÉVELOPPEUR FRONTEND (4 ANS D'EXPERIENCE)

#### DÉTAILS

#### **ADRESSE**

Levis, Quebec, Canada

#### TÉLÉPHONE

5819903425

#### E-MAIL

eric.ledonge@pm.me

#### NATIONALITÉ

Citoyen Canadien

#### COMPÉTENCES

Langages: JavaScript, TypeScript, HTML, CSS

Frameworks: React, React Native, Vue, NextJS, Astro

Libraries: Tailwind, Redux, Zustand, Pinia, Jest, Testing Library, Cypress, Storybook

Méthodologies: Test Driven Development (TDD), Behavior Driven Development (BDD), Atomic Design, Scrum, Kanban

Tooling: Firebase, AWS, Netlify, Supabase, REST API, GraphQL, Git, Docker, Npm, Yarn, Pnpm, Github Actions

Domaines d'affaires: SaaS, Assurances, Énergie, eCommerce.

#### LANGUES

**Anglais** 

• • • 0 0

Français

• • • •

#### LIENS

**Portfolio** 

LinkedIn

#### **PROFIL**

Passionné par la création de produits web et mobiles.

20 ans d'expériences dans le numérique à divers postes (développement, assurance qualité, analyse d'affaires, gestion de produits, accompagnement agile).

Depuis 2019, j'ai décidé de retrouver le plaisir de construire des logiciels de mes propres mains.

Depuis lors, je travaille, en tant que développeur frontend, sur des projets d'applications web et mobiles pour des entreprises allant de startups jusqu'à de grands groupes.

#### **EXPÉRIENCE PROFESSIONNELLE**

## **Développeur Frontend Freelance**

Janv. 2023

Mandat de développement d'une application mobile pour un éditeur SaaS dans le domaine de l'audit UX/UI.

Environnement technique: JavaScript, React Native, Expo, REST API.

## Développeur Frontend, Coveo

Québec

Sept. 2022 — Janv. 2023

Coveo est un moteur de recherche SaaS, alimenté par l'intelligence artificielle, offrant des services de commerce électronique, de service à la clientèle et de recherche sur les sites Web.

Développement des interfaces utilisateurs la plateforme de recherche, dont un outil no-code permettant aux clients de créer et personnaliser leurs interfaces de recherche.

Environnement technique: TypeScript, React, Redux, Jest, Testing Library, Storybook, Cypress, REST.

## Développeur frontend, Beneva

Québec

Oct 2021 — Sept. 2022

Mandat d'un an de développement de l'application mobile permettant aux assurés de consulter leurs contrats et de faire des réclamations.

Environnement technique: TypeScript, React Native, React Query, React Navigation, Zustand, Jest, Testing Library, Storybook, Firebase, REST API.

## Développeur frontend, Hortau

Lévis

Nov 2020 — Oct 2021

Hortau est une société d'IoT fournissant des solutions aux agriculteurs pour superviser l'irrigation et la fertigation de leurs champs.

Développement de l'application mobile permettant aux agriculteurs de superviser leurs champs et de contrôler leurs systèmes d'irrigation.

Environnement technique: JavaScript, React Native, React Navigation, Redux, Rematch, Jest, Testing Library, Storybook, Firebase, GraphQL.

### Développeur frontend, Kumojin

Québec

Nov 2019 — Nov 2020

Kumojin est une société de consultation en développement de produits SaaS.

Développement de la plateforme d'Acquire App, startup californienne visant à révolutionner l'expérience de paiement en ligne.

Développement de la plateforme d'Aloha Tenders, startup québécoise visant à révolutionner le processus de recherche et de soumission aux appels d'offres grâce à l'intelligence artificielle.

Environnement technique: Vue, vuex, Jest, Storybook, REST API, GraphQL, CircleCI.

#### **Product Manager & Scrum Master, Veloce Payfacto**

Lévis

Oct 2018 — Nov 2019

Construction de le Direction de la R&D, recrutement et gestion de carrière de développeurs. Construction de la plateforme SaaS VelCloud permettant aux restaurateurs de piloter leur activité en temps réel. Développement de connecteurs web en Python pour créer et alimenter des tableaux de bord.

## Scrum Master, Institut National de la Santé Publique

Québec

Oct 2017 — Sept. 2018

Coaching de deux équipes, de respectivement, 20 personnes et 4 personnes sur des produits de santé publique. Animation d'ateliers de BDD, introduction du management visuel avec le storymapping et kanban.

### **Analyste fonctionnel, Desjardins**

Lévis

Août 2016 — Sept. 2017

Cueillette des besoins, rédaction des stories, conception des solutions et tests sur l'Espace Client Web.

Exemples de fonctionnalités: remisage de véhicules, zéro papier, nouveau UI.

### **Product Owner, AXA pour Thiga**

Paris

Nov 2015 — Juin 2016

Développement de l'application mobile MyAXA permettant aux assurés de consulter leurs contrats et de faire des réclamations.

Animation d'une équipe de 20 personnes situées à Paris et Barcelone. Construction de la roadmap détaillée et gestion du backlog. Participation au processus de design avec les utilisateurs et les développeurs. Gestion de la relation avec les entités locales d'AXA (Asie, Europe, Moyen-Orient).

## Architecte d'affaires, MNT pour Accenture

Paris

Avr 2015 — Nov 2015

Définition de l'architecture des projets, participation à la création du cadre d'architecture de l'entreprise et formation des équipes à l'architecture d'entreprise.

Exemples de projets traités: Référentiel clients, Dématérialisation des relevés.

## Analyste fonctionnel, EDF et Engie

Paris

Oct 2005 — Mars 2015

Recueil des besoins, rédaction des stories, conception des solutions et tests.

Sept. 2002 — Sept. 2004

Développement d'outils internes pour la Direction TI.

Environnement technologique: Java, JSP, Oracle.

#### FORMATION

# Formation TDD et Clean Architecture pour le Web, Wealcome

Mai 2020 — Mai 2020

# Formation Architectures Web Maintenables et Testables, Elapse Technologies

Québec

Janv. 2020 — Mars 2020

Atomic Design, BEM, Component Driven Design, Test Driven Development.

## Certifié Scrum Master Professionnel (PSM I), Scrum.org

Janv. 2018

## Certifié Product Owner Professionnel (PSPO I), Scrum.org

Janv. 2015

## Certifié en Architecture d'Entreprise (TOGAF), The Open Group

Janv. 2014

## Maîtrise en Gestion de l'Information, Institut d'Etudes Politiques de Paris (Sciences Po)

Paris

Sept. 2004 — Sept. 2005

# Maîtrise en Informatique et Gestion, Université René Descartes (Paris V)

Paris

Sept. 2002 — Sept. 2004